# 请教陈版，关于期中审计是否需要纳税调整的问题

提问人：gpqg 时间：2023-07-08 17:17:51
陈版，被审计单位在出具季报或半年报的时候，所得税预缴的时候，是按照利润总额*税率得出，并未将利润总额调整成应纳税所得额。只是在出具年报时才会进行汇算清缴，从而进行纳税调整。
但是我们在做季报审计或者半年报审计的时候，是否需要将季度报表或半年报表的所得税按照汇算清缴的思路去调整呢？还是说季报或半年报审计的时候，也是可以认可企业直接按照利润总额*税率得出的所得税呢？
谢谢陈版。

回答人：chenyiwei
虽然所得税预缴申报不需要进行纳税调整，但在会计上，依据《企业会计准则第 32 号——中期财务报告》第十一条”企业在中期财务报表中应当采用与年度财务报表相一致的会计政策“的规定，在中期资产负债表日也应当基于本中期数据进行纳税调整，对应调整递延所得税资产和负债，以及递延所得税费用。
你的理解”需要将季度报表或半年报表的所得税按照汇算清缴的思路去调整“是合理的。